【裁判字號】    98,上易,1756
【裁判日期】    981119
【裁判案由】    竊盜
【裁判全文】
臺灣高等法院臺中分院刑事判決        98年度上易字第1756號
上  訴  人
即  被  告  甲○○
上列上訴人因竊盜案件，不服臺灣苗栗地方法院98年度易字第53
2號中華民國98年10月6日第一審判決（起訴案號：臺灣苗栗地方
法院檢察署98年度偵字第2986號），提起上訴，本院判決如下：
    主  文
上訴駁回。
    理  由
一、依刑事訴訟法第350條、第361條、第362條、第367條規定，
    不服地方法院之第一審判決而上訴者，須提出上訴書狀，並
    應敘述具體理由，為上訴必備之程式；其所提出之書狀未敘
    述上訴理由，或僅曾以言詞陳述上訴理由者，均應於上訴期
    間屆滿後二十日內補提理由書於第一審法院。第一審法院經
    形式審查，認逾期未補提上訴理由者，應定期間先命補正；
    逾期未補正者，為上訴不合法律上之程式，應以裁定駁回。
    倘已提出上訴理由，但所提非屬具體理由者，則由第二審法
    院以上訴不合法律上之程式，判決駁回。而所謂具體理由，
    必係依據卷內既有訴訟資料或提出新事證，指摘或表明第一
    審判決有何採證認事、用法或量刑等足以影響判決本旨之不
    當或違法，而構成應予撤銷之具體事由，始克當之（例如：
    依憑證據法則具體指出所採證據何以不具證據能力，或依憑
    卷證資料，明確指出所為證據證明力之判斷如何違背經驗、
    論理法則）；倘僅泛言原判決認定事實錯誤、違背法令、量
    刑失之過重或輕縱，而未依上揭意旨指出具體事由，或形式
    上雖已指出具體事由，然該事由縱使屬實，亦不足以認為原
    判決有何不當或違法者（例如：對不具有調查必要性之證據
    ，法院未依聲請調查亦未說明理由，或援用證據不當，但除
    去該證據仍應為同一事實之認定），皆難謂係具體理由，俾
    與第二審上訴制度旨在請求第二審法院撤銷、變更第一審不
    當或違法之判決，以實現個案救濟之立法目的相契合，並節
    制濫行上訴（參最高法院97年度台上字第892號判決）。
二、本件上訴人即被告甲○○不服原審判決而提起上訴，其上訴
    意旨略以：請法官原諒，可以判輕一點嗎？只有一個人生活
    ，很艱辛，不動產被詐騙豪奪光光，很愛喝酒騎錯了人家的
    車，請原諒云云。
三、經查，(一)本件竊行業據被告於警詢、檢察官偵訊中及原審審
    理時坦承不諱，且被告於警詢及檢察官偵訊中均供稱：伊從
    路旁撿兩塊磚頭將車鎖敲壞後，將自行車騎走等語，足見被
    告於竊取當時，即知該自行車非其所有，並非酒醉騎錯車。
    (二)按量刑輕重係屬事實審法院得依職權自由裁量之事項，苟
    已斟酌刑法第57條各款所列情狀而未逾越法定刑度，不得遽
    指為違法（參最高法院72年度台上字第6696號、75年度台上
    字第7033號判例要旨），且在同一犯罪事實與情節，如別無
    其他加重或減輕之原因，下級審量定之刑，亦無過重或失輕
    之不當情形，則上級審法院對下級審法院之職權行使，原則
    上應予尊重（參最高法院85年度臺上字第2446號判決）。查
    本件被告所犯刑法第320條第1項之普通竊盜罪，其法定刑為
    5年以下有期徒刑、拘役或5百元（銀元）以下罰金」，且被
    告於89年間，曾犯竊盜罪，經臺灣臺北地方法院判處拘役50
    日確定，於91年間，又犯竊盜罪，經臺灣苗栗地方法院判處
    有期徒刑5月確定，最近於96年間復犯妨害自由罪、毀損罪
    ，經臺灣苗栗地方法院分別判處有期徒刑3月、2月、2月，
    定應執行刑為有期徒刑4月確定，並於97年3月21日（原審判
    決誤載為97年4月30日，惟此並不影響判決結果，尚無須因
    此撤銷原審判決，僅於此指正）執行完畢，此有臺灣高等法
    院被告前案紀錄表在卷可佐，其受有期徒刑之執行完畢後，
    五年以內再犯本件有期徒刑以上之罪，為累犯，依刑法第47
    條第1項之規定，應加重其刑。原審依刑法第57條規定審酌
    被告坦承犯行，態度良好，所竊之自行車已發還被害人，惟
    有二次竊盜及其他犯罪前科，素行甚差等情，量處被告有期
    徒刑4月，核其認事用法並無違誤之處，量刑亦屬妥適。本
    件被告上訴避重就輕稱以酒醉騎錯車，並請求改判較輕之刑
    ，卻未提出任何具體事證指摘原審判決有何違法或不當之情
    形，顯屬上訴未敘述具體理由。依上揭說明，應認被告之上
    訴違背法律上之程式。爰依刑事訴訟法第372條之規定，不
    經言詞辯論，逕以判決駁回之。
四、應依刑事訴訟法第367條前段、第372條，判決如主文。
中    華    民    國    98    年    11    月    19    日
            刑事第七庭    審判長法  官  林  榮  龍
                                法  官  張  惠  立
                                法  官  李  秋  娟
以上正本證明與原本無異。
不得上訴。
                                書記官  詹  錫  朋
中    華    民    國    98    年    11    月    20    日


司法院資訊處製作；財團法人民間司法改革基金會備份。
